【裁判字號】    99,聲,2210
【裁判日期】    990730
【裁判案由】    聲請具保停止羈押
【裁判全文】
臺灣高等法院刑事裁定                  99年度聲字第2210號
聲   請   人
即選任辯護人  徐秀蘭律師
被        告  甲○○
上列聲請人因被告違反槍砲彈藥刀械管制條例等案件（本院98年
度上訴字第1565號），聲請具保停止羈押，本院裁定如下：
    主  文
聲請駁回。
    理  由
一、聲請意旨略以：被告甲○○以刑事訴訟法第101條第1項第 3
    款重罪為羈押之原因，且經本院認定有羈押之必要，於99年
    7 月26日經裁定收押。查本案業經二審判決，並經被告提起
    上訴於最高法院審理中，顯見所有事證均已調查完畢，且同
    案被告許立言經歷審法院認定無羈押之必要允以交保，是被
    告甲○○縱認有上揭法定羈押事由，但依比例原則判斷並無
    羈押必要，自得為停止羈押之裁定，或改以其他干預被告權
    利較輕微之強制處分。爰請准予被告具保停止羈押，被告願
    提供足額保證金，日後庭訊必當準時主動報到云云。
二、按羈押之目的，主要在於使追訴、審判、執行得以順利進行
    ，被告有無羈押之必要，法院自得就具體個案情節，按照訴
    訟進行程度，及一切情事，予以斟酌決定。
三、經查，本件被告因違反槍砲彈藥刀械管制條例等案件，前經
    本院認其具有刑事訴訟法第101條第1項第3 款重罪之法定羈
    押事由，且非予羈押，顯難進行審判或執行，而予羈押在案
    。嗣經本院以98年度上訴字第1565號於民國99年6月9日駁回
    上訴，維持原審法院判處未經許可，出借可發射子彈具有殺
    傷力之改造手槍，累犯，處有期徒刑5年4月，併科罰金新臺
    幣10萬元之判決，並經被告上訴至最高法院，本院依刑事訴
    訟法第121條第2項，以被告所犯上揭罪名為法定最輕本刑 5
    年以上有期徒刑之罪，核與刑事訴訟法第101條第1項第3 款
    所定之要件相符，認除應確保日後審判程序之完成外，亦有
    保全被告將來刑罰執行之必要，諭知羈押。被告抗辯：本件
    所有事證均已調查完畢而認得與同案被告許立言停押之同一
    理由獲具保云云，惟核被告涉犯之出借具殺傷力改造手槍罪
    嫌，縱因同案被告已獲交保，然兩者所為犯罪行為態樣不同
    而有情節輕重之分，又羈押與否之考量因素僅以被告本身是
    否具有法律明定之羈押事由為依據，而非於共犯間比較涉案
    輕重、利益多寡之結果而為區分應否羈押之標準，尚難以此
    即謂被告無羈押之必要。本院審酌被告羈押之原因未消滅，
    且有繼續羈押之必要，尚難以具保手段加以替代。是本件被
    告舉其他共犯獲具保為由認應一體適用於己，而稱羈押原因
    業已消滅，乃個人推敲臆測之詞，尚無足取，本件聲請為無
    理由。被告復無刑事訴訟法第114 條各款所規定不得駁回具
    保聲請之情形。從而，聲請人聲請具保停止羈押被告，不能
    准許，應予駁回。
據上論斷，應依刑事訴訟法第220條，裁定如主文。
中    華    民    國    99    年      7    月    30    日
                  刑事第二十一庭審判長法  官  蔡聰明
                                      法  官  許永煌
                                      法  官  趙文
以上正本證明與原本無異。
如不服本裁定，應於收受送達後五日內向本院提出抗告狀。
                                      書記官  葉金發
中    華    民    國    99    年    8     月    3     日

司法院資訊處製作；財團法人民間司法改革基金會備份。
